臺灣板橋地方法院刑事判決　　　　　　　　　　　　九十一年度易字第一六一號
　　公　訴　人　臺灣板橋地方法院檢察署檢察官
　　被　　　告　乙○○
　　被　　　告　甲○○
右列被告因竊盜等案件，經檢察官提起公訴（九十一年度偵字第二八九八號），本院
判決如左：
    主    文
乙○○竊盜，累犯，處有期徒刑柒月。
甲○○無罪。
    事    實
一、乙○○曾有竊盜、麻醉藥品管理條例等前科，最近一次復因竊盜案件，經本院判
    處有期徒刑七月確定，甫於民國（下同）八十九年十一月二十六日執行完畢，猶
    不知戒慎，於九十年十二月底某日，騎乘車號ＲＡＲ－０四一號機車（上開機車
    為甲○○交付，非贓車，詳後述）行經台北縣五股鄉○○路時，上開機車因故障
    無法發動，其見路旁丁○○所有車號ＤＨＱ－九五九號機車之車型與上開機車車
    型相同，且鑰匙疏未拔取，即意圖為自己不法所有，將車號ＲＡＲ－０四一號機
    車車牌取下後懸掛在車號ＤＨＱ－九五九號機車，再徒手發動引擎竊取後供己騎
    用。嗣同年月三十日晚間十時三十分許，其騎車行經台北縣三重市○○路○段十
    九號前，為警查獲並當場查扣上開贓車。
二、案經台北市政府警察局大同分局報請台灣板橋地方法院檢察署檢察官偵查起訴。
    理    由
壹、有罪部分：
一、右開事實業據被告乙○○在本院審理中坦承不諱，核與被害人丁○○指述失竊情
    節大致相符，並有贓物認領保管單據一紙在卷可稽，本件事證明確，其犯行堪以
    認定。
二、核被告乙○○所為，係犯刑法第三百二十條第一項之普通竊盜罪。又查被告曾受
    有如事實欄所載之有期徒刑執行完畢，有臺灣高等法院檢察署刑案紀錄簡覆表在
    卷可憑，其於五年以內再犯上開有期徒刑以上之罪，為累犯，應依刑法第四十七
    條規定，加重其刑。爰審酌被告一再觸犯刑罰，顯然欠缺法制觀念且自我約束能
    力薄弱及其犯罪之動機、目的、手段、所生危害、犯後態度尚佳等一切情狀，量
    處如主文所示之刑。
貳、不另為無罪之諭知及無罪部分：
一、公訴意旨略以：被告甲○○以收購廢鐵為業，竟意圖自己不法所有，於八十九年
    間某日，在台北縣五股鄉○○路九號後方某處，以自備之貨車竊取丙○○所有車
    號ＲＡＲ－０四一號機車。嗣於九十年十二月間某日，被告乙○○明知上開機車
    係來路不明之贓物，仍在台北縣林口鄉甲○○經營之放廢鐵處加以收受之，因認
    被告甲○○涉犯刑法第三百二十條第一項之竊盜罪；被告乙○○涉犯刑法第三百
    四十九條第一項之收受贓物罪嫌云云。
二、按犯罪事實應依證據認定之，無證據得推定其犯罪事實，又不能證明被告犯罪者
    ，應諭知無罪之判決，刑事訴訟法第一百五十四條、第三百零一條分別定有明文
    又刑法竊盜罪之成立，需意圖自己或第三人不法之所有，而竊取他人之所有物，
    為其成立要件，若無為自己或他人不法所有之意思，即欠缺意思要件，縱其結果
    不免有民事侵權行為，要難構成刑法之竊盜罪。本件公訴人認被告涉犯上開犯行
    ，無非以被告自白及車輛竊盜、車牌失竊資料個別查詢報表及照片在卷為其論據
    。
三、訊據被告乙○○堅決否認有何收受贓物之犯行，辯稱：伊不知甲○○給伊機車是
    贓車，且伊之前有騎用該機車，曾被路邊臨檢過也沒有發生問題等語。查：審酌
    被告甲○○在警訊、偵查中陳稱：上開機車是二年多前，住在五股鄉之伊朋友劉
    嘉覆見停放他住處附近之該機車非常破舊，即好心叫伊搬走，伊將該機車帶回去
    修理後做為代步工具，騎了一段時間又壞了，就不管它擱在一旁，直到二個月前
    ，乙○○沒代步工具，就將該車給他等語，核與證人劉嘉覆在警訊中陳稱：「我
    八十五年遷入五股鄉○○路九號居住，就發現有一機車就停在門後，經過一年左
    右，我叫阿慶的朋友到我住處聊天，出來經過該車，問起該車何以如此髒，我就
    向他說你要的話，就將車載走。」等語及在偵查中證稱：「我知該車是我隔壁承
    租人的車他搬走後還將車子放在那，該車已經不堪用」等語相符。復參以被害人
    丙○○於本院審理時到庭陳稱：該機車伊放在原伊五股租居處已有三年時間，這
    期間伊都沒有再回去，因為那部機車已經不能發動，且伊有另外購車使用，沒有
    馬上報廢是想日後有需要時，可以修理使用，後來因伊收到該機車紅單，為避免
    惹上麻煩，才將該機車車牌報失竊等語及卷附該機車車籍作業系統ˍ查詢認可資
    料表、車輛失竊、車牌遺失資料別查詢報表所示該機車車牌失竊報案時間為九十
    一年一月十四日等情，足見被告甲○○確係認上開機車為遭所有人棄置，始搬離
    修理後使用，其應無不法所有之意圖甚明。因而被告乙○○辯稱：無贓物之認識
    乙節亦屬有據。此外復查無其他積極證據證明被告甲○○有何主觀上不法所有意
    圖及被告乙○○有何收受贓物之故意，應不能證明渠等犯罪，揆之首揭說明，自
    應為被告甲○○無罪之諭知，以免冤抑。至被告乙○○，因公訴人認該部分與前
    開有罪部分有牽連犯之裁判上一罪關係，故不另為無罪之諭知，附此指明。
四、被告甲○○雖經合法傳喚未到庭，但本院係應諭知無罪，爰依法不待其陳述逕行
    判決，併此指明。
據上論斷，應依刑事訴訟法第二百九十九條第一項前段、第三百零一條第一項、第三
百零六條，刑法第三百二十條第一項、第四十七條，罰金罰鍰提高標準條例第一條前
段，判決如主文。
本案經檢察官毛有增到庭執行職務。
中      華      民      國      九十一      年      六    月  二十四    日
                                  臺灣板橋地方法院刑事第二庭
                                          法  官  古  秋  菊
右正本證明與原本無異。
如不服本判決，應於判決送達後十日內，向本院提出上訴狀。
                                          書記官  蕭  詩  穎
中      華      民      國      九十一      年      六    月   二十五   日
附錄法條：
中華民國刑法第三百二十條
 (普通竊盜罪、竊佔罪)
意圖為自己或第三人不法之所有，而竊取他人之動產者，為竊盜罪，處五
年以下有期徒刑、拘役或五百元以下罰金。
意圖為自己或第三人不法之利益，而竊佔他人之不動產者，依前項之規定
處斷。
前二項之未遂犯罰之。
